【裁判字號】    99,易,1655
【裁判日期】    990623
【裁判案由】    恐嚇取財等
【裁判全文】
臺灣板橋地方法院刑事判決              99年度易字第1655號
公  訴  人  臺灣板橋地方法院檢察署檢察官
被      告  乙○○
上列被告因恐嚇取財等案件，經檢察官提起公訴（99年度偵字第
15075 號），被告於準備程序中對被訴之事實為有罪陳述，本院
合議庭裁定由受命法官獨任行簡式審判程序，並判決如下：
    主  文
乙○○意圖為自己不法之所有，以恐嚇使人將本人之物交付未遂
，處有期徒刑陸月，如易科罰金，以新台幣壹仟元折算壹日。
    事  實
一、乙○○前於民國九十九年二月十四日對其母甲○○、其妹李
    素芬犯恐嚇取財、恐嚇危害安全等罪後，本院於同年五月十
    四日審理終結，嗣於同年五月二十八日以九十九年度易字第
    一二三七號判處有期徒刑四月、二月，應執行有期徒刑五月
    ，緩刑二年，緩刑期間付保護管束，並禁止對甲○○、李素
    芬實施家庭暴力，且應於一年內完成四十小時之心理諮商、
    認知輔導之處遇計畫。乙○○與其母甲○○係家庭暴力防治
    法第三條第三款所定之家庭成員關係，而乙○○前因對甲○
    ○有家庭暴力行為，業經本院於九十九年四月十二日以九十
    九年度家護字第四０九號核發民事通常保護令，禁止乙○○
    對甲○○實施身體或精神上之不法侵害行為，並不得對甲○
    ○為騷擾之聯絡行為。詎乙○○知悉上開民事通常保護令之
    內容，竟意圖為自己不法之所有，而基於恐嚇取財及違反民
    事保護令之犯意，於上開保護令有效期間內之九十九年五月
    十九日下午五時三十分許，在臺北縣鶯歌鎮○○○街二八號
    住處，向甲○○索討甲○○之國民身分證及現金新臺幣（下
    同）三千元時，乙○○竟對甲○○恫稱：「你如果半小時內
    不拿給我，我就要像打我老婆一樣的打你、殺你」等語，而
    以此加害生命、身體之事，恐嚇甲○○交付甲○○之國民身
    分證及現金三千元，使甲○○聽聞後因而心生畏懼，並因此
    對甲○○實施精神上不法侵害及騷擾，而違反上開民事暫時
    保護令，但甲○○並未交付上開財物予乙○○，致未得逞。
    嗣甲○○趁機離開上址住處並於同日晚間至警局報案，員警
    獲報通知乙○○到案詢問，因而查悉上情
二、案經甲○○訴由臺北縣政府警察局三峽分局移送臺灣板橋地
    方法院檢察署檢察官偵查起訴。
    理  由
一、上開犯罪事實，業據被告乙○○於偵查及本院審理中供承在
    卷，核與證人即被害人甲○○於警詢、偵查中證述之情節相
    符，並有本院九十九年度家護字第四０九號核發民事通常保
    護令、臺北縣政府警察局三峽分局保護令執行記錄表（執行
    日期九十九年四月二十一日晚間八時許，並經被告於相對人
    簽章欄簽名確認）及本院九十九年度易字第一二三七號刑事
    判決、簡式審判筆錄列印本等件在卷可稽，足認被告自白與
    事實相符，堪以採信。本案事證明確，被告犯行洵堪認定，
    應依法論科。
二、按家庭暴力防治法所稱家庭暴力者，謂家庭成員間實施身體
    或精神上不法侵害之行為；又所稱「騷擾」，指任何打擾、
    警告、嘲弄或辱罵他人之言語、動作或製造使人心生畏怖情
    境之行為，家庭暴力防治法第二條第一、三款分別定有明文
    ，是被告於保護令有效期間內，向告訴人甲○○索討甲○○
    之國民身分證及現金三千元時，其以言詞向證人甲○○恫稱
    「「你如果半小時內不拿給我，我就要像打我老婆一樣的打
    你、殺你」等語，核屬對被害人甲○○恐嚇取財，並對該被
    害人實施精神上不法侵害及騷擾之行為。是核被告所為，係
    犯家庭暴力防治法第六十一條第一款、第二款之違反保護令
    罪及刑法第三百四十六條第三項、第一項之恐嚇取財未遂罪
    。又被告上開違反保護令行為，雖係同時違反前揭通常保護
    令所禁止之二款行為，然法院依家庭暴力防治法核發通常保
    護令者，該保護令內之數款規定，僅分別為不同之違反保護
    令行為態樣，是被告係以一犯意而違反同一保護令上所禁止
    之數態樣，應僅為一違反保護令之行為，屬單純一罪，應僅
    以一違反保護令罪論處。又被告以一行為同時觸犯上開違反
    保護令罪、恐嚇取財未遂罪，為想像競合犯，應從一重之恐
    嚇取財未遂罪處斷。末查被告已著手於上開恐嚇取財行為之
    實行而不遂，為未遂犯，爰依刑法第二十五條第二項規定，
    按既遂犯之刑度減輕之。爰審酌被告前於九十九年二月十四
    日對其母甲○○、其妹李素芬犯恐嚇取財、恐嚇危害安全等
    罪（見卷附臺灣高等法院被告前案紀錄表），復經本院於九
    十九年四月十二日以九十九年度家護字第四０九號核發民事
    通常保護令後，猶不思悔改，竟再對其母甲○○為本件犯行
    ，應予非難，兼衡其犯罪動機、目的、所生危害、家庭狀況
    、智識程度，暨本案犯後坦承犯行之態度等一切情狀，量處
    如主文所示之刑，並諭知易科罰金之折算標準，以資懲儆。
據上論斷，應依刑事訴訟法第二百七十三條之一第一項、第二百
九十九條第一項前段，家庭暴力防治法第六十一條第一款、第二
款，刑法第十一條前段、第三百四十六條第三項、第一項、第二
十五條第二項、第五十五條、第四十一條第一項前段，刑法施行
法第一條之一，判決如主文。
本案經檢察官李巧菱到庭執行職務。
中    華    民    國    99    年    6     月    23    日
                  刑事第九庭    法  官  楊 志 雄
以上正本證明與原本無異。
如不服本判決應於收受判決後10日內向本院提出上訴書狀，並
應敘述具體理由。其未敘述上訴理由者，應於上訴期間屆滿後
20日內向本院補提理由書（均須按他造當事人之人數附繕本）
「切勿逕送上級法院」。
                                書記官  陳 春 銘
中    華    民    國    99    年    6     月    23    日
附錄本案論罪科刑法條全文：
家庭暴力防治法第61條
違反法院依第 14 條第 1 項、第 16 條第 3 項所為之下列裁定
者，為本法所稱違反保護令罪，處 3 年以下有期徒刑、拘役或
科或併科新臺幣 10 萬元以下罰金：
一、禁止實施家庭暴力。
二、禁止騷擾、接觸、跟蹤、通話、通信或其他非必要之聯絡行
    為。
三、遷出住居所。
四、遠離住居所、工作場所、學校或其他特定場所。
五、完成加害人處遇計畫。
刑法第346條：
意圖為自己或第三人不法之所有，以恐嚇使人將本人或第三人之
物交付者，處六月以上五年以下有期徒刑，得併科一千元以下罰
金。
以前項方法得財產上不法之利益，或使第三人得之者，亦同。
前二項之未遂犯罰之。

司法院資訊處製作；財團法人民間司法改革基金會備份。
